台灣士林地方法院刑事判決　　　　　　　　　　　　　九十一年度訴字第三三號
　　公　訴　人　臺灣士林地方法院檢察署檢察官
　　被　　　告　甲○○
右列被告因違反毒品危害防制條例案件，經檢察官提起公訴（九十一年度偵字第一九
二三號），本院判決如左：
    主  文
甲○○連續轉讓第二級毒品，累犯，處有期徒刑拾月。
    事  實
一、甲○○於八十三年間曾犯麻醉藥品管理條例、持有槍砲等罪，經法院各判處有期
    徒刑確定，經定執行刑為有期徒刑六月後，於八十九年十月五日縮短刑期執行完
    畢，竟不知悛改，明知安非他命業經毒品危害防制條例明文列為第二級毒品，不
    得非法轉讓，竟基於轉讓第二級毒品安非他命之概括犯意，各於九十年十二月間
    、九十一年二月初某日，在臺北縣三重市○○路某處其所有之車牌不詳之自用小
    客車內，先後二次無償提供不詳重量之安非他命予王素玉供彼施用（玉素玉施用
    毒品部分，另由台灣板橋地方法院檢察署偵辦中）。嗣王素玉因施用安非他命經
    警查獲，供出安非他命來自甲○○，後於九十一年二月十日廿二時廿分左右，甲
    ○○攜帶供自行施用之非他命一包（淨重二公克）及玻璃球吸管一支外出，行至
    臺北縣汐止市○○○路二○一巷廿八號一樓電梯口前為警當場逮捕（甲○○帶同
    警員前往賃居處，即同址八樓出租套房內，查獲其所有供施用安非他命所用電子
    秤一台、分裝袋一百零五個、安非他命淨重九公克、分裝勺一只，甲○○施用毒
    品安非他命，經本院裁定施以強制戒治，目前在台灣台北戒治所強制戒治中）。
二、案經台北縣警察局三重分局移送台灣士林地方法院檢察署檢察官偵查起訴。
    理  由
一、訊據被告甲○○於本院審理中矢口否認有轉讓安非他命予王素玉施用，辯稱：王
    素玉僅在我身旁並未施用毒品安非他命云云，惟查：被告甲○○於右揭時地連續
    二次無償提供毒品安非他命予王素玉供彼施用之事實，業據被告甲○○於偵查中
    供認不諱（偵卷第四十九頁反面），又證人王素玉於警訊時亦供稱所施用之毒品
    安非他命來自被告等情明確，核其等關於被告提供毒品之時地大致相符，是其上
    開所為辯解，無非係卸責之詞，不足採信，本件事證明確，被告犯行已堪認定，
    應依法論科。
二、按販賣行為，須以營利之意思而販入或賣出，始足構成，若始終無營利之意思，
    縱以原價或低於原價有償讓與他人，即難論以販賣行為（最高法院八十四年度第
    三次刑事庭決議參照），核被告甲○○所為，係犯毒品危害防制條例第八條第二
    項之轉讓第二級毒品罪。其轉讓安非他命前後持有安非他命之低度行為，為轉讓
    之高度行為所吸收，不另論罪。其先後二次轉讓行為，時間緊接，犯意概括，犯
    罪構成要件相同，為連續犯，應依刑法第五十六條之規定論以一罪並加重其刑。
    又被告有事實欄所載之前科，此有臺灣士林地方法院檢察署刑案資料查註紀錄表
    及台灣高等法院被告全國刑案紀錄表附卷可稽，其於有期徒刑執行完畢五年內再
    犯有期徒刑以上之罪，為累犯，依刑法第四十七條規定，應加重其刑。爰審酌被
    告轉讓之次數、數量非多，及其所生危害、生活狀況、智識程度、犯罪後態度等
    一切情狀，量處如主文所示之刑。
據上論斷，應依刑事訴訟法第二百九十九條第一項前段、毒品危害防制條例第八條第
二項、刑法第十一條前段、第五十六條、第四十七條判決如主文。
本案經檢察官張紜瑋到庭執行職務
中      華      民      國      九十一      年      八      月    七    日
                                    臺灣士林地方法院刑事第一庭
                                        法  官  蔡  明  宏
右正本證明與原本無異。
如不服本判決，應於判決送達後十日內，向本院提出上訴狀。
                                        書記官  陳  漢  朝
中      華      民      國      九十一      年      八      月   十三   日
